【裁判字號】    89,易,352
【裁判日期】    890602
【裁判案由】    恐嚇等
【裁判全文】
臺灣士林地方法院刑事判決                          八十九年度易字第三五二號
    公  訴  人  臺灣士林地方法院檢察署檢察官
    被      告  乙○○
右列被告因恐嚇案件，經檢察官提起公訴（八十八年度偵字第一００二一號），本院
判決如左：
    主  文
乙○○以加害生命身體之事，恐嚇他人致生危害於安全，處有期徒刑陸月，如易科罰
金，以參佰元折算壹日。扣案之塑膠瓶壹瓶沒收。
    事  實
一、乙○○與甲○○原係男女朋友，二人曾自民國八十八年一月初起至五、六月間止
    同住於台北縣汐止市○○○路三號七樓，惟其後甲○○不願再與乙○○來往。嗣
    乙○○於八十八年九月二十八日晚間十一時許，因得知甲○○帶友人陳智清回上
    址，竟醋勁大發，前往吵，要求甲○○開門，經甲○○先後二次報警處理，警
    員亦二次趕至上址勸離乙○○。惟乙○○並未離去，卻於凌晨零時許，至台北縣
    汐止市○○路○段三十九號伯爵加油站購買一．八七公升之高級汽油，灌入塑膠
    瓶內。並於凌晨一時許該瓶汽油返抵甲○○之住處，再要求甲○○打開鐵門，
    惟仍遭甲○○拒絕。乙○○遂將部分汽油潑灑於鐵門及腳踏墊上，並取出打火機
    ，向甲○○恫稱：若不開門，要將甲○○燒死在家裏等語，使甲○○心生畏懼，
    乃再報警處理。嗣經甲○○之友人李英銘至現場勸阻，乙○○始未點火引燃汽油
    。其後警員亦趕抵甲○○住處，當場查獲乙○○，並扣得汽油一瓶。
二、案經甲○○訴由臺北縣警察局汐止分局報請臺灣士林地方法院檢察署檢察官偵查
    起訴。
    理  由
一、訊據被告乙○○固坦承於右揭時地購買汽油潑灑於甲○○住處之鐵門及腳踏墊上
    之事實，惟矢口否認有何預備放火及恐嚇犯行，辯稱：伊沒有拿打火機，伊只是
    說：「不開門，我就點火」，伊沒有點火之意思，只是要嚇她云云。經查，被告
    將部分汽油潑灑於甲○○住處鐵門及腳踏墊上，並取出打火機，向甲○○恫稱：
    若不開門，要將甲○○燒死在家裏等情，業據甲○○於警訊時與偵查中，以及陳
  智清於警訊時各指述綦詳，並有現場照片二十三張、統一發票一紙在卷可稽，復
    有汽油一瓶扣案可資佐證。被告所辯，無非避重就輕之詞，不足採信。被告罪證
    明確，犯行堪以認定。
二、核被告所為係犯刑法第一百七十三條第四項、第一項之預備放火罪，及同法第三
    百零五條之恐嚇罪。上開二罪間，有方法結果之牽連關係，應依刑法第五十五條
    之規定從一重之恐嚇罪處斷，公訴人認被告係一行為觸犯二罪名，尚有未洽。爰
    審酌被告犯罪之動機、目的、手段，犯罪時所受之刺激及其品性、生活狀況、智
    識程度、犯罪所生之損害，及犯罪後態度等一切情狀，量處如主文所示之刑，並
    諭知易科罰金之折算標準。扣案塑膠瓶一瓶為被告所有供犯罪所用，業據被告供
    明在卷，依法宣告沒收。至塑膠瓶內之汽油，業經贓物庫毀棄，毋庸宣告沒收。
據上論斷，應依刑事訴訟法第二百九十九條第一項前段、刑法第三百七十三條第四項
、第一項、第三百零五條、第五十五條、第四十一條、第三十八條第一項第二款、罰
金罰鍰提高標準條例第一條前段、第二條，判決如主文。
本案經檢察官李學玨到庭執行職務
中      華      民      國      八十九      年    六    月        二    日
                                    臺灣士林地方法院刑事第二庭
                                          法  官
右正本證明與原本無異。
如不服本判決，應於判決送達後十日內，向本院提出上訴狀。
                                          書記官
中      華      民      國      八十九      年    六    月        二    日


司法院資訊處製作；財團法人民間司法改革基金會備份。
